【裁判字號】    95,易,369
【裁判日期】    950911
【裁判案由】    竊盜
【裁判全文】
臺灣苗栗地方法院刑事判決               95年度易字第369號
公  訴  人  臺灣苗栗地方法院檢察署檢察官
被      告  甲○○
上列被告因竊盜案件，經檢察官提起公訴（95年度偵字第2723號
）及移送併辦（95年度偵字第2815號），本院合議庭裁定由受命
法官獨任進行簡式審判程序，判決如下：
    主  文
甲○○共同連續攜帶兇器竊盜，處有期徒刑壹年肆月。
扣案之鐵鋸壹把沒收。
    犯罪事實及理由
一、犯罪事實：
    甲○○於民國92年間，因酒醉駕駛案件，經本院判處有期徒
    刑4 月確定，另因偽造文書及竊盜案件，經本院分別判處有
    期徒刑6 月、1 年4 月，定應執行有期徒刑1 年8 月，並與
    酒醉駕駛案件接續執行，於95年3 月17日縮短刑期假釋出監
    （假釋期間至95年10月12日），尚在假釋期間，仍不知悔改
    ，竟單獨或與邱炎光（業經檢察官另為緩起訴處分）共同基
    於意圖為自己不法所有之概括犯意聯絡：
（一）於95年5 月15日下午5 時許，由甲○○攜帶其所有可供兇
      器使用之鐵鋸1 把，與邱炎光一同進入位於苗栗縣公館鄉
      尖山村1 鄰1-1 號，志純實業股份有限公司所有之工廠內
      ，由甲○○以鐵鋸鋸斷工廠內之圓形欄杆鐵管，邱炎光將
      鋸斷之鐵管裝入袋中，共同竊得鐵管130 支，欲離開時為
      巡邏員警發現當場查獲。
（二）於95年5 月22日上午9 時15分許，騎車號AVE-540 號重型
      機車，在苗栗縣銅鑼鄉中平大橋下方後龍溪床中心埔段，
      以非其所有而可供兇器使用之鐵剪乙支（未扣案），剪斷
      防洪蛇籠鐵絲網之方式，竊取經濟部水利署第二河川局在
      該處設置之國有蛇籠鐵絲共約3 公斤，得手後均置於尼龍
      袋中再沿路竊取，欲變賣錢財花用，適為路人徐火盛見甲
      ○○持鐵剪破壞蛇籠鐵絲後報警當場查獲。
二、證據名稱：
（一）被告於警詢、偵訊及本院審理時之自白。
（二）共犯邱炎光於警詢及偵訊中之供述。
（三）證人乙○○、徐火盛、丙○○於警詢中之證述。
（四）贓物認領保管單2 紙、照片16張。
（五）扣案之鐵鋸1 把。
三、法律適用部分：刑法於94年2 月2 日修正公布，並於95年7
    月1 日施行，而有關新舊法之比較，應就罪刑有關之共犯、
    連續犯、牽連犯加重等暨其他法定加減原因（如身分加減）
    與加減例等一切情形，綜其全部罪刑之結果而為比較（最高
    法院95年第8 次刑事庭會議決議參照）：
（一）關於新修正刑法第28條共同正犯之規定，將「共同實施」
      修正為「共同實行」，被告與共犯邱炎光對於前開竊盜犯
      行均已實行犯罪行為，被告所為，不僅該當修正前刑法第
      28條，亦該當修正後刑法第28條之規定。
（二）刑法第56條連續犯之規定，則被告之犯行，因行為後新法
      業已刪除連續犯之規定，此刪除雖非犯罪構成要件之變更
      ，但顯已影響行為人刑罰之法律效果，自屬法律有變更，
      依新法第2 條第1 項規定，比較新、舊法結果，仍應適用
      較有利於被告之行為時法律即舊法論以連續犯（最高法院
      95年第8 次刑事庭會議決議參照）。
（三）綜合上述條文修正前、後之比較，及最高法院前揭決議、
      修正後刑法第2 條第1 項前段、後段規定之「從舊、從輕
      」原則，本件應適用被告行為時之法律，即修正前刑法之
      相關規定，予以論處。
四、爰審酌被告時值壯年，卻不思以勞力賺取金錢，因一時貪念
    而為上開犯行，其生活狀況、智識程度、攜帶兇器之手段、
    所竊取之鐵條、鐵絲價值雖不高，惟鐵絲為防洪蛇籠鐵絲網
    之一部份，影響層面甚廣，及其事後坦承犯行等一切情狀，
    量處如主文所示之刑。
五、扣案之鐵鋸1 把，係被告所有且供犯罪所用之物，業經被告
    供述在卷（參本院卷第79頁），依刑法第38條第1 項第2 款
    之規定沒收。另供被告犯罪所用之鐵剪1 把，被告否認為其
    所有，且無證據證明究係何人所有，復未經扣案，雖不能證
    明業已滅失，然為免將來執行上之困難，不予宣告沒收。
六、應適用之法條：
（一）刑事訴訟法第273 條之1 第1 項、第299 條第1 項前段、
      第310 條之2 、第454 條第1 項。
（二）刑法第2 條第1 項前段、修正前刑法第28條、修正前刑法
      第56條、第321 條第1 項第3 款、第38條第1 項第2 款。
七、本判決係依刑事訴訟法第310 條之2 、第454 條第1 項製作
    ，依法僅記載當事人欄、主文、犯罪事實、證據名稱以及應
    適用之法條。如不服本判決，應於判決送達之日起10日內，
    向本院提起上訴。（被告已捨棄上訴權，見本院卷第83頁）
本案經檢察官洪清秀到庭執行職務。
中    華    民    國    95    年    9    月    11    日
                  刑事第三庭  法  官  林卉聆
以上正本證明與原本無異。
如不服本判決，應於判決送達後10日內向本院提出上訴狀（應抄
附繕本）。告訴人或被害人如對於本判決不服者，應具備理由請
求檢察官上訴，其上訴期間之計算係以檢察官收受判決正本之日
期為準。
被告不得上訴。
                              書記官  盧俊良
中    華    民    國    95    年    9     月    11    日
附錄論罪科刑之法條全文：
中華民國刑法第321條第1項
犯竊盜罪而有左列情形之一者，處6 月以上、5 年以下有期徒刑
：
一  於夜間侵入住宅或有人居住之建築物、船艦或隱匿其內而犯
    之者。
二  毀越門扇、牆垣或其他安全設備而犯之者。
三  攜帶兇器而犯之者。
四  結夥三人以上而犯之者。
五  乘火災、水災或其他災害之際而犯之者。
六  在車站或埠頭而犯之者。


司法院資訊處製作；財團法人民間司法改革基金會備份。
